---
title: "Gaspard Palay / Regression Lineaire Simple ET Multiple"
author: "Gaspard Palay"
date: "29/01/2021"
output:
  pdf_document:
    latex_engine: xelatex
---
  
```{r setup, include=FALSE}
knitr::opts_chunk$set(echo = TRUE)
```

## 1. Critères d'évaluation 

1.	Comportement du Rmd lors de son exécution
2.	Qualité de la rédaction du dossier
3.	Didactisme et pertinence du dossier
4.	Qualité et lisibilité du Rmarkdown
5.	Qualité des explications du modèle mathématique


## 2. Lien vers le document commenté

En cliquant [**ici**](https://github.com/Nina809/PSBX), vous trouverez le lien menant au GitHub de Nina ZOUMANIGUI hébergeant le fruit de sa réalisation.

## 3. Auteurs du document commenté

Le document évalué dans le cadre de ce rendu a été produit par  Nina ZOUMANIGUI, étudiant en MSc Data Management à Paris School of Business.

## 4. Synthèse du document

Le document est une production RMD présentant les deux différents modèles de regréssion, à savoir : 
- La régression linéaire simple 
- La régression linéaire multiple

L'auteur commence par définir ce qu'est un modèle de régression linéraire et le comparer textuellement aux autres méthodes statistiques. Il explique au lecteur que ce modèle sert à sert établir une lien de corrélation entre une variable quantitative et une ou plusieurs variable quantitative à l’aide d’un modèle statistique

## 5. Extrait commenté des parties de code

L'auteur écrit son docuement sur un RMD qu'il n'extrait pas en PDF. Il utilise le dataset Examen.csv afin d'etudier l'age et le niveau d'éducation pour étudier l'attention des patients agés. Il conduit une regression linéaire multiple sur ce jeu de donnée et le commente : 

definir les variables 
```{r, echo=TRUE, warning= FALSE, results = FALSE, eval=FALSE, include=TRUE}
y=g$Age
x=g$Elevel
plot(y,x)
```

Autre application 

```{r, echo=TRUE, warning= FALSE, results = FALSE, eval=FALSE, include=TRUE}
data=read.csv("C:\\Users\\ninaz\\OneDrive\\Bureau\\R\\mtcars.csv",sep = ";", header= T)
attach(data)
head(data)
```



```{r, echo=TRUE, warning= FALSE, results = FALSE, eval=FALSE, include=TRUE}
plot(mpg~wt,pch=20)
fit= lm(mpg~wt,data=data)
fit
abline(fit,col="red",lwd=2)
```

Il définit ensuite le modèle de régression multiple par : 
"est une généralisation du modèle de régression simple lorsque les variables
explicatives sont en nombre fini"

Et suppose ensuite que les données collectuées suivent le modèle suicant : 
$yi = b0 + b1xi1 + b2xi2 + · · · + bpxip + εi , i = 1, · · · , n$.


\ 

## 6. Evaluation du travail suivant les 5 critères précités

**1.	Comportement du Rmd à l'exécution**

L'auteur ne fournit pas le jeu de données sur lequel il travail, imossible donc pour le lecteur de reproduire son RMD et de ploter ses résultats comme il le fait. Cependant, le RMD s'exécute bien et le fichier est clair et ordonnée. 
\ 

**2.	Qualité de la rédaction du dossier**

La rédaction de ce document est de bonne qualité. Il est bien structuré, et les étapes de progression son respectées. 
L'auteur ne réalise pas de regréssion linéaire simple sur son jeu de données. Il est cependant bien écrit, ne comporte pas de fautes d'orthorgraphe et est titré par parties.

\ 

**3.	Didactisme et pertinence du dossier**

La lecture de ce dossier est aisée et accessible. Il est didactique. Ce fichier est pertinent puisqu'il étudie les deux modèles regression linaires : simple et multiple, sur une même production. Il ne s'interesse cependant pas à la régression logistique. 

L'autrice arrive à faire adhérer le lecteur à sa production. 
Le document a vocation à transmettre une connaissance généraliste à un novice en statistique; Le but est atteint même si cela nécessite des recherches tierses si le lecteur souhaite approfondir sa connaissance. 


\ 

**4.	Qualité et lisibilité du RMD**

Le fichier est lisible et accessible sur son GitHub. Le fichier n'a pas été extrait en pdf ce qui empêche le lecteur de lire les plot de son modèle de regression multiple. 
Il est lisible et aéré. 

\ 

**5.	Qualité des explications du modèle mathématique**

Les applications sont simples. L'auteur n'a pas utilisé latex pour rédiger son expression mathématique. Il manque peut être un peu d'explication algébriques du modèle de regression. 


## 7. Conclusion

Selon moi, il s'agit globalement d'un bon travail. 

L'auteur synthétise et définit le modèle de regréssion. Il s'appuie sur un dataset pour effectuer une regréssion logistique. La rédaction du dossier est claire et limpide. Sans artifice mais éfficace. 


\ 

\ 

\ 

\ 

Vous retrouvez ce document sur mon [**GitHub**](https://github.com/GaspardPalay/PSBX).