---
title: "Gaspard Palay TutoDataTable Mazzucato Jupiter"
author: "Gaspard PALAY"
date: "1/30/2021"
output:
  pdf_document: default
  html_document: default
---

```{r setup, include=FALSE}
knitr::opts_chunk$set(echo = TRUE)
```

## 1. Critères d'évaluation 

1.	Comportement du Rmd lors de son exécution
2.	Qualité rédactionnelle du dossier
3.	Didactisme et pertinence du dossier
4.	Qualité et lisibilité du Rmarkdown
5.	Qualité des applications permettant d’illustrer le package


## 2. Lien vers le document commenté

En cliquant [**ici**](https://github.com/clairemazzucato/PSBX/tree/main/Packages/Data.table), vous trouverez le lien menant au GitHub de Thomas Massé qui héberge les travail réalisé.

## 3. Auteurs du document commenté

Le document évalué dans le cadre de ce rendu a été produit par Claire MAZZUCATO et Adrien JUPITER, étudiants en MSc Data Management à Paris School of Business.

## 4. Synthèse du document

Le document illustre l'utilisation du package data.tanle et s'interesse à son utilisation, à sa popularité, et à l'atlternative de la data frame traditionelle. 

Les auteurs expliquent aux lecteurs que ce package est très populaire du à sa capaicté de gérer une très grande quantité de données plus rapidemment que le ferait les packages traditionnels. 

Les auteurs composent un taravail didactique se décomposant de la manière suivante : 
- Installaton du package
- Usage du package 
- Conversion des datasets 
- Fonction de filre du package
- Selection / renommage / regroupement / jonction / des tables et colonnes 

Les auteurs utiisent le dataset mtcars pour illustrer leurs propos. 

## 5. Extrait commenté des parties de code

```{r, echo=TRUE, warning= FALSE, results = FALSE, eval=FALSE, include=TRUE}
# dataframe syntaxe
mtcars[mtcars$cyl == 6 & mtcars$gear == 4, ]
# datatable syntaxe
mtcars_dt[cyl==6 & gear==4, ]
```

Cette partie du code filtre les colonnes cycl et gear portant les valeurs 6 et 4


```{r, echo=TRUE, warning= FALSE, results = FALSE, eval=FALSE, include=TRUE}
setnames(mtcars_dt, 'vs', 'engine_type')
colnames(mtcars_dt)
```

Cette partie du code renomme grace à la fonction intégrée setnames de data.frame la colonne par 'engine_types'

```{r, echo=TRUE, warning= FALSE, results = FALSE, eval=FALSE, include=TRUE}
dcast.data.table(mtcars_dt, cyl ~ carb, fun.aggregate = mean, value.var = 'mpg')
```

Cette autre partie crée un tableau croisé dynamique montrant le kilométrage moyen `mpg` des cylindres par rapport au carburateur `Carb`.

## 6. Evaluation du travail suivant les 5 critères

**1.	Comportement du Rmd lors de son exécution**

L'exécution du code Rmd se réalise parfaitement et sans conditions. Le code RMD appelle bien les librarie nécessaire et les installe aussi si l'utilisateur ne les possède pas au préalable. 
\ 

**2.	Qualité de la rédaction du dossier**

La rédaction de ce document est de très bonne qualité. Il ne comporte aucune faute d'orthographe et synthaxique. 

Le document est très bien rédigé. 

\ 

**3.	Didactisme et pertinence du dossier**

Le dossier se retrouve facilement sur son github qui est d'ailleurs très bien structuré. Le fichier ne comporte pas de table des matières. 

Les descriptions sont bien explicitées et bien illustrées grace au dataset mtcars. 

L'auteur arrive à faire adhérer le lecteur à sa production. Il transmet une connaissance nécessaire à la reproduction de son travail. Le document est pertinent pusique chacun des élèves de la promotion manipule au quotidien des dataframe. 

Le document et didactique car il se veut sous la forme d'un tutoriel. 

\ 

**4.	Qualité et lisibilité du RMarkdown**

Le RMarkdown est bien écrit. Les tableaux sont bien structurés très lisibles. 
Il est lisible et les chunk sont très bien parametrés. 

\ 

**5.	Qualité des applications permettant d’illustrer le package**

Les auteurs utilisent un dataset populaire pour appuyer leur démonstration. Ils illustrent toutes les fonctions avec leur utilisation sur le dataset précité. 

## 7. Conclusion

Il s'agit d'un bon travail selon moi. 
L'auteur est arrivé au bout de son travail et synthétisant les principales fonction de data.table en le comparant au package pré intégré à R : data.frame. Les termes qu'il adopte sont très bien choisis et illustrent avec pertinence ses propos. 
Le document est enregistré en local sur mon ordinateur et me servira très probablement à la réalisation de travaux personnels.

\ 

\ 

\ 

\ 

Vous retrouvez ce document sur mon [**GitHub**](https://github.com/GaspardPalay/PSBX).