---
title: "Gaspard_Palay_ggplot2_ElGhaldy_LIU"
author: "Gaspard PALAY"
date: "1/30/2021"
output:
  pdf_document: 
    latex_engine: xelatex
---


```{r setup, include=FALSE}
knitr::opts_chunk$set(echo = TRUE)
```

## 1. Critères d'évaluation 

1.	Comportement du Rmd lors de son exécution
2.	Qualité rédactionnelle du dossier
3.	Didactisme et pertinence du dossier
4.	Qualité et lisibilité du Rmarkdown
5.	Qualité des applications permettant d’illustrer le package


## 2. Lien vers le document commenté

En cliquant [**ici**](https://github.com/soukainaElGhaldy/PSB-X/tree/main/R_packages/ggplot2_package), vous trouverez le lien menant au GitHub de Soukaine ElGhady qui héberge les travail réalisé.

## 3. Auteurs du document commenté

Le document évalué dans le cadre de ce rendu a été produit par Soukaine ElGhady et Jiayue Liu, tous deux étudiants en MSc Data Management à Paris School of Business.

## 4. Synthèse du document

Le document illustre l'utilisation du package **ggplot2** et s'interesse plus particulièrement à la création d'u nuage de point et de ses fonctionalités. Il explique les différentes manières de parametrer cette fonction de ggplot2. 

**Ggplot2**  est un système de création déclarative de graphiques, basé sur La Grammaire du Graphique. L'utilisateur fournis les données, dit à ggplot2 comment associer les variables à l'esthétique, quelles primitives graphiques utiliser, et il s'occupe des détails.

A travers ce document, l'auteur commence tout d'abord par expliquer les fonctions de base de ggplot et du nuage de point. Il explique comment parametrer la fonction à savoir : 

- Nuage de points simples 
- Annoter les points 
- Ajouter des lignes de regression
- Changer l’apparence des points et des traits
- Nuage de points avec plusieurs groupes 
- Changer la couleur,le type,la taille des point sautomatiquement 
- Ajouter des droites de régression
- Changer la couleur,le type,la taille des points manuellement 

L'auteur montre comment manipuler la fonction de manière plus élaboré à savoir : 

- Ajouter la densité marginale
- Nuage de poin tsavec estimation de la densite
- Nuage de points avec ellipse 
- Nuage de point avec distribution marginale 
- Nuages de points personnalisés

Le document est bien structuré et une table des matières est présente en début de document ce qui facilite sa lecture

## 5. Extrait commenté des parties de code

Tout d'abord, l'auteur commence par installer et charger le package `ggplot2`, et prépare les données sur lesquelles il va travailler. Il utilise le jeu de données mtcars. 

\ 

```{r, echo=TRUE, warning= FALSE, results = FALSE, eval=FALSE, include=TRUE}
mtcars$cyl <- as.factor(mtcars$cyl)
head(mtcars)
```

Ici, il convertit la colonne cyl en variable de type facteur

Il présente ensuite comment effectuer des nuages de point simples en parametrant les coyleur, la taille, la forme grace à la foncion **geom_point(size, color, shape)**. 

Le paramètre **size** permet de changer la taille du plot, **shape** sa forme, **aes(size=qsec))** la taille des points.

La fonction **geom_text()** permet d'annoter les points ... etc. 

L'auteur présente ensuite comment ajouter des lignes de regréssion grâce à la fonction en forunissant au lecteur un format simplifié, à savoir `geom_smooth(method="auto", se=TRUE, fullrange=FALSE, level=0.95)` tout en expliquant succinctement les parametrage de la fonction intégrée. 

La partie d'après démontre comment cha,ger l'apparence des points et des traits. En tant que lecteur, je comprends les choses suivantes :

Changer la couleur et la forme des points
Changer le type de trait et la couleur
```{r, echo=TRUE, warning= FALSE, results = FALSE, eval=FALSE, include=TRUE}
ggplot(mtcars, aes(x=wt, y=mpg)) + 
  geom_point(shape=18, color="blue")+
  geom_smooth(method=lm, se=FALSE, linetype="dashed",
             color="darkred")
```

Changer la couleur de remplissage de l'intervalle de confiance
```{r, echo=TRUE, warning= FALSE, results = FALSE, eval=FALSE, include=TRUE}
ggplot(mtcars, aes(x=wt, y=mpg)) + 
  geom_point(shape=18, color="blue")+
  geom_smooth(method=lm,  linetype="dashed",
             color="darkred", fill="blue")
```

Le document présente ensuite succintement comment : 
1. Créer un nuage de points à plusieurs groupes 
2. Changer la couleur, le type, la taille des points automatiquement en fonction des niveaux de cyl
3. Ajouter d'autres droites de régression 
4. Changer la couleur, le type, la taille des points manuellement 
5. Ajouter la densité marginale
6. Nuage de point savec estimation de la densité 2d
7. Nuage de points avec ellipse 
8. Nuage de point avec distribution marginale


Enfin, le document illustre la manière de créer un nuage de point totalement personnalisé en parametrant manuellement les couleurs, en supprimant l'intervalle de confiance ... etc. 

## 6. Evaluation du travail suivant les 5 critères

**1.	Comportement du Rmd lors de son exécution**

L'exécution du code Rmd se réalise parfaitement à condition que l'on retire les dernières lignes de code qui renvoient à des fichiers .png (cheatsheet). Il faut aussi prélablement installer en local tous les packages nécessaires. 

\ 

**2.	Qualité de la rédaction du dossier**

La rédaction de ce document est de bonne qualité. Il comporte quelques oublie d'espacement entre des mots, et très peu de fautes d'orthographe. 

Le document est très bien rédigé même s'il comporte très peu d'explications écrites puisque celui ci est majoritairement composé de chunk et d'annotations via des #commentaires. 


\ 

**3.	Didactisme et pertinence du dossier**

Le dossier se retrouve facilement sur les github respectifs des deux auteurs. Leurs github sont d'ialleurs très bien structurés. Le fichier comporte une table des matières ce qui est très agréable en préambule de la lecture d'un document. Le lecteur sait tout de suite à quoi s'attendre sans avoir besoin de parcourir l'entiereté du document au préalable.

Les descriptions sont bien explicitées et bien illustrées. 

L'auteur arrive à faire adhérer le lecteur à sa production. 
L'objectif de se docuement, très bien explicité au début du deocument, n'est pas de passer en revu toutes les fonctionalités de ggplot2 mais de s'intereser uniquement au parametrage des nuages de points. A mon humble avis, il fait le tour de l'ensemble des fonctionnalités et est très pédagogique pour un novice. 

Les parametrages couleurs se retrouvent dans plusieurs sections, elles auaient pu peut-être être regroupés dans une seul et unique.

Le document est enregistré en local sur mon ordinateur et me servira très prochainement à la réalisation de plusieurs travaux personnels tant il m'a plu. 

\ 

**4.	Qualité et lisibilité du RMarkdown**

Le RMarkdown est bien écrit. Les plots sont bien organisés et les sauts de ligne permettent d'aérer le document. 

Il est lisible et les chunk sont très bien parametrés. 

\ 

**5.	Qualité des applications permettant d’illustrer le package**

L'auteur s'est appuyé sur le dataset mtcars et il a bien fait car celui ci est déjà nettoyé. 
Les différents plots sont bien parametrés et très impressionnants. 

## 7. Conclusion

Il s'agit globalement d'un très bon travail selon moi. 
Les deux auteurs sont arrivés à trouver une entente pour leur production et cela se ressent à la lecture. On ne distingue pas les parties de chacuns. 

On y apprend beaucoup de choses.

\ 

\ 

\ 

\ 

Vous retrouvez ce document sur mon [**GitHub**](https://github.com/GaspardPalay/PSBX).